最　高　行　政　法　院　裁　定
                                     100年度裁字第1866號
上  訴  人　鄒菀宜
　　　　　　　　　　　　　送達代收人 薛茹茵
                          路172號5樓之4
被 上訴 人　臺北市政府都市發展局
代　表　人　丁育
上列當事人間建築法事件，上訴人對於中華民國100年4月21日臺
北高等行政法院99年度訴字第2332號判決，提起上訴，本院裁定
如下：
　　主  文
上訴駁回。
上訴審訴訟費用由上訴人負擔。
　　理  由
一、按對於高等行政法院判決之上訴，非以其違背法令為理由，
    不得為之，行政訴訟法第242條定有明文。依同法第243條第
    1項規定，判決不適用法規或適用不當者，為違背法令；而
    判決有同條第2項所列各款情形之一者，為當然違背法令。
    是當事人對於高等行政法院判決上訴，如依行政訴訟法第24
    3條第1項規定，以高等行政法院判決有不適用法規或適用不
    當為理由時，其上訴狀或理由書應有具體之指摘，並揭示該
    法規之條項或其內容；若係成文法以外之法則，應揭示該法
    則之旨趣，倘為司法院解釋或本院之判例，則應揭示該判解
    之字號或其內容。如以行政訴訟法第243條第2項所列各款情
    形為理由時，其上訴狀或理由書，應揭示合於該條項各款之
    事實。上訴狀或理由書如未依此項方法表明者，即難認為已
    對高等行政法院判決之違背法令有具體之指摘，其上訴自難
    認為合法。
二、本件上訴人對於臺北高等行政法院判決上訴，主張：上訴人
    前於99年10月12日申請其所有位於臺北市○○○路○段25號1
    1樓之3、之4建物合併，均已合法申請通過。嗣上訴人並未
    接獲任何被上訴人通知，且不知需如何改善完畢方不違反建
    築法；被上訴人未曾派員指導，上訴人並非建築商亦非建築
    師，更非原始裝潢變更之屋主，多次請求被上訴人予以協助
    指導如何改善致所謂不違反建築法，亦未獲被上訴人回應。
    且被上訴人原處分命上訴人於3日內依規定改善完畢之行政
    處分，並未告知上訴人如何違反建築法事實及理由，亦未於
    做成前揭行政處分前給予上訴人陳述意見之機會。原審法院
    未察，原判決顯有違行政程序法第102條規定等語。上訴人
    前開主張雖以該判決違背法令為由，惟核其上訴理由，或係
    重述其在原審主張，執其主觀歧異之法律見解，就原審所為
    論斷或駁斥其主張之理由，泛言原判決不適用法規或適用不
    當，或係就原審取捨證據、認定事實之職權行使事項，任加
    指摘違誤，而未具體表明原判決究竟有如何合於不適用法規
    或適用不當、或有行政訴訟法第243條第2項所列各款之情形
    ，尚難認為已對原判決之如何違背法令有具體之指摘。依首
    揭說明，應認其上訴為不合法。
三、據上論結，本件上訴為不合法。依行政訴訟法第249條第1項
    前段、第104條、民事訴訟法第95條、第78條，裁定如主文
    。
中　　華　　民　　國　　100　 年　　7　　 月　　29　　日
                    最高行政法院第四庭
                        審判長法官　吳　明　鴻
                              法官　林　茂　權
                              法官　侯　東　昇
                              法官　黃　秋　鴻
                              法官　陳　國　成

以  上  正  本  證  明  與  原  本  無  異
中　　華　　民　　國　　100　 年　　8　　 月　　1　　 日
　　　　　　　　　　　　　　　書記官　彭  秀  玲